# 非合并情况下长期股权投成本是否含审计评估费用？

提问人：wming277787778 时间：2016-05-18 06:42:22
陈总，您好！ 下面是我对 2 号长期股权投资成的一点疑惑，麻烦帮忙看看，感谢您！ 一、《企业合并 20 号准则》规定： 第二章同一控制下的企业合并 合并方为进行企业合并发生的各项直接相关费用，包括为进行企业合并而支付的审计费用、评估费用、法律服务费用等，应当于发生时计入当期损益。 第三章 非同一控制下的企业合并 第十一条 购买方应当区别下列情况确定合并成本：
（三）购买方为进行企业合并发生的各项直接相关费用也应当计入企业合并成本。
二、《长投 2 号准则》规定： （二）非同一控制下的企业合并，购买方在购买日应当按照《企业会计准则第 20 号——企业合并》的有关规定确定的合并成本作为长期股权投资的初始投资成本。 合并方或购买方为企业合并发生的审计、法律服务、评估咨询等中介费用以及其他相关管理费用，应当于发生时计入当期损益。 第六条 除企业合并形成的长期股权投资以外，其他方式取得的长期股权投资，应当按照下列规定确定其初始投资成本： （一）以支付现金取得的长期股权投资，应当按照实际支付的购买价款作为初始投资成本。初始投资成本包括与取得长期股权投资直接相关的费用、税金及其他必要支出。 三、可否理解下面结论成立 1 、按照 20 号准则，“直接相关费用”包括审计、评估、法律费用 2 、按照 20 号准则，同一控制下合并的话，直接相关费用进损益，非同一控制下的，理论上也应当进成本，但是 2 号准则里又把中介费用给单独提出来，说要进损益 3 、按照 2 号准则，如果只是取得参股权，“直接相关费用”都可以进长投成本。

回答人：chenyiwei
1 、根据《企业会计准则解释第 4 号》第一条和《企业会计准则第 2 号——长期股权投资（ 2014 年修订）》第五条的规定，非同一控制下企业合并形成的长期股权投资成本也不再包含合并相关直接交易费用。相应地，在合并报表层面，交易费用不再计入合并成本，而是将与合并直接相关的交易费用在发生时计入损益（即，与同一控制下合并中交易费用的处理原则一致）。上述规定与《企业会计准则第 20 号——企业合并（ 2006 ）》的原有规定不一致的，以新的规定为准。 2 、企业合并以外的原因形成的长期股权投资，其投资成本中包含直接交易费用，可计入长期股权投资成本。